臺灣高等法院高雄分院刑事裁定　　　　　　　　　　九十三年度交抗字第一三四號
　　抗告人即
　　受處分人　甲○○
右列抗告人因聲明異議案件，不服臺灣屏東地方法院中華民國九十三年十一月廿四日
裁定（九十三年度交聲字第一五三號），提起抗告，本院裁定如左：
    主  文
抗告駁回。
    理  由
一、抗告意旨略以：抗告人甲○○與對造人黃正恭在屏東縣九如鄉○○村○○街發生
    肇事之交岔路口乃無號誌之交通路口，抗告人甲○○已減速至四十公里，並作停
    車準備，然對造人黃正恭卻逆向行駛，且在未減速與未煞車之情形下突然貿然左
    轉，致其機車撞到抗告人甲○○小客車右前方保險桿而人車倒地，核其情形，乃
    對造人黃正恭未遵守道路交通規則第四十四條第三款、第四十五條第十五款，即
    違背行經無號誌交叉路口及巷道，不依規定行駛及不依標誌指示之規定，而抗告
    人甲○○已減速至四十公里，並作停車準備，顯然抗告人甲○○對於車前狀況已
    盡相當注意，猶不免車禍之發生，抗告人並無疏失，又對造人黃正恭原患有酒精
    性肝硬化並出血傾向，其凝血時間為正常人之二倍，其肝硬化程度嚴重，有抽出
    腹水六十西西，其是生病亡故，碰撞並非其死亡之原因，請撤銷原裁定等語。
二、經查：抗告人甲○○於九十三年五月五日，駕駛車牌號碼ＲＷ–一五０九號自小
    客車，沿屏東縣九如鄉○○街，由東往西南方向行駛（即由往臺三線道路欲上國
    道三號公路方向行駛），迄同日十二時十分許，途經上揭道路國道三號公路涵洞
    下之無號誌交岔路口時，本應注意行經無號誌交岔路口，應減速慢行，作隨時停
    車之準備，及注意車前狀況，隨時採取必要之安全措施，以防止危險之發生，且
    當時日間光線及路況良好，天候晴朗，並無不能注意之情形，竟於行經前開無號
    誌交岔路口時，未減速慢行並作隨時停車之準備，亦未注意車前狀況，以隨時採
    取必要之安全措施，適有黃正恭駕駛車號ＰＬＬ–四四八號機車，沿民主街北往
    南方向逆向行駛而來，雙方於上開路口發生碰撞，致黃正恭受有硬腦膜下、蜘蛛
    膜下出血，經送醫後，於同年五月八日不治死亡等情，業經抗告人甲○○於警訊
    中坦承不諱（九十三年五月七日警訊筆錄），且有道路交通事故調查報告表、道
    路交通事故現場圖各一份、現場照片十四張在卷可稽，而抗告人甲○○上開過失
    致人於死之犯行，業經台灣屏東地方法院檢察署檢察官以抗告人甲○○所為係犯
    刑法第二百七十六條第一項之罪，經查係屬刑事訴訟法第三百七十六條所規定之
    案件，異議人犯罪後頗具悔意，坦承不諱，且死者本身亦有過失，抗告人甲○○
    犯罪後並與死者家屬達成和解，參酌刑法第五十七條所列事項，認為以不起訴為
    適當，於九十三年七月二十八日，以九十三年度偵字第三四二五號為不起訴處分
    確定，有上開不起訴處分書一份在卷可稽，顯見抗告人甲○○確有疏未注意車前
    狀況，未減速慢行，貿然通過前揭交岔路口，因而肇事致人死亡之違規行為。又
    抗告人甲○○於抗告狀自承已減速至四十公里，惟以四十公里時速通過無號誌交
    叉路口，其速度仍屬過快，並非減速慢行作隨時停車準備，其以時速四十公里速
    度通過無號誌交叉路口，顯有過失。又被害人係於車禍三日死亡，亦顯係車禍外
    力致死，並非自然病死。按車輛行經無號誌之交岔路口，應減速慢行，作隨時停
    車之準備，道路交通安全規則第九十三條第一項第三款定有明文。又汽車駕駛人
    駕駛汽車，行經無號誌之交岔路口，不減速慢行者，處新臺幣六百元以上一千八
    百元以下罰鍰；汽車駕駛人，駕駛汽車違反道路交通安全規則，因而肇事致人死
    亡者，吊銷其駕駛執照；汽車駕駛人曾依本條例其他各條規定吊銷駕駛執照者，
    一年以內不得考領駕駛執照，道路交通管理處罰條例第四十四條第一項第三款、
    第六十一條第一項第四款及第六十七條第三項分別定有明文。原處分機關依據上
    開規定，及道路交通管理處罰條例第四十四條第一項第三款、第六十一條第一項
    第四款及第六十七條第三項規定，裁處抗告人新臺幣六百元罰鍰，且吊銷駕駛執
    照，並於一年內禁考駕駛執照，並無不當，抗告人甲○○提起抗告，為無理由，
    應予駁回。
三、據上論結，應依道路交通案件處理辦法第二十六條，刑事訴訟法第四百十二條裁
    定如主文。
中　　　華　　　民　　　國　　九十三　　年　　 十二 　　月　　三十一　　日
    　　                          臺灣高等法院高雄分院刑事第六庭
　　    　　                              審判長法官  王憲義
            　　　　                            法官  范惠瑩
                    　　　　                    法官  張盛喜
右正本證明與原本無異。
不得再抗告。
　　　　　　　　　　　　　　　　　　　　　    書記官  楊茱宜
中　　　華　　　民　　　國　　九十四　　年　　  一  　　月　　　三　　　日
